臺灣臺南地方法院刑事判決　　　　　　　　　　　　九十年度南簡上字第一七九號
　　上　訴　人　甲○○
　　兼　被　告
右列上訴人因公共危險案件，不服本院九十年度新交簡字第五三四號，中華民國九十
年十月九日第一審判決（原聲請案號：九十年度偵字第八六八二號）提起上訴，本院
管轄第二審之合議庭判決如左：
    主  文
上訴駁回。
    事  實
一、甲○○於民國九十年七月二十七日二十二時許，在台南縣永康市地區，與友人餐
    宴飲用酒類飲料後，明知其於飲酒後已不能安全駕駛動力交通工具，竟仍駕駛車
    號Ｃ九－四七二六號自用小客車離開上址返家。嗣於同年月二十八日上午一時五
    十七分許，行經國道一號公路南向三三二公里處，因緊急煞車險追撞前車，經警
    見其駕駛行為有異，攔車請其下車受檢，見甲○○有出入車門困難、多話及行走
    不穩等跡象，復為其測試呼氣酒精濃度達每公升０‧六九毫克，始查獲上情。
二、案經內政部警政署國道公路警察局報告台灣台南地方法院檢察署檢察官偵查終結
    ，聲請以簡易判決處刑。
    理  由
一、右揭犯罪事實業據被告甲○○於本院審理時自承不諱，並有酒精值測定紀錄、國
    道公路警察局舉發違反道路交通管理事件通知單、測試觀察紀錄表等件附卷可稽
    ，被告之自白與事實相符，應堪採信，被告犯行明確，堪以認定。
二、核上訴人即被告所為，係犯刑法第一百八十五條之三之公共危險罪。原審以上訴
    人犯行明確，適用上開法條及刑事訴訟法第四百四十九條第一項前段、第四百五
    十四條第二項、刑法第四十二條第二項、罰金罰鍰提高標準條例第二條，論上訴
    人以服用酒類，不能安全駕駛動力交通工具而駕駛罪，另審酌上訴人犯罪之一切
    情狀，量處罰金一萬八千元，並諭知如易服勞役以佰元折算壹日，復審酌被告
    身為醫師，較常人更為瞭解酒後駕車對於公眾安全之危害，竟仍草率於酒後從事
    駕駛行為，罔顧自身及社會之安全等一切情狀，而未予宣告緩刑。經核認事用法
    ，並無違誤，所量刑度，亦屬適當，本院另考量被告身為復健科醫師，其就因酒
    醉駕車肇事常生需復健甚或永久無法治癒之重大傷害等情狀，應較常人甚或其他
    科別醫師更為瞭解，竟仍不知警惕，而為酒醉後駕車，尚難認其確實知所警惕而
    無再犯之虞。被告上訴意旨，空言指摘原判決未予宣告緩刑過於嚴格，有所不當
    ，當無可採。上訴為無理由，應予駁回。
據上論斷，應依刑事訴訟法第四百五十五條之一第一項、第三項、第三百六十八條，
判決如主文。
本案經檢察官盧駿道到庭執行職務
中      華      民      國    九十一    年      四      月    二十四    日
                           臺灣臺南地方法院刑事庭
                                       法      官    簡慧娟
                                       法      官    林欣玲
                                       法      官    卓穎毓
右正本證明與原本無異
本件不得上訴
                                       書  記  官    黃子起
中      華      民      國    九十一    年       四     月    二十四    日
